【裁判字號】    98,交訴,177
【裁判日期】    980821
【裁判案由】    肇事逃逸罪等
【裁判全文】
臺灣臺中地方法院刑事判決             98年度交訴字第177號
公  訴  人  臺灣臺中地方法院檢察署檢察官
被      告  丁○○
上列被告因肇事逃逸罪等案件，經檢察官提起公訴（98年度偵緝
字第1220、1221號），本院合議庭裁定由受命法官獨任進行簡式
審判程序，判決如下：
    主    文
丁○○駕駛動力交通工具肇事，致人受傷而逃逸，處有期徒刑捌
月。緩刑貳年。
    犯罪事實
一、丁○○於民國97年5月18日凌晨，駕駛車牌號碼9002-GB號自
    小客車，沿台中縣沙鹿鎮○○路由西往東方向直行，於同日
    零時20時分許，行經中棲路與該路六陽巷之交岔路口時，本
    應注意汽車行駛至交岔路口，應遵守燈光號誌或交通指揮人
    員之指揮，並應注意車前狀況，隨時採取必要之安全措施，
    且依當時情形，尚無不能注意之情事。惟其竟闖越紅燈，復
    疏未注意車前狀況，適甲○○騎乘車牌號碼613-BXU號機車
    搭載乙○○，沿上開中棲路六陽巷由北往南方向行駛，至該
    交岔路口欲左轉中棲路，兩車因而發生碰撞，致甲○○受有
    頭部外傷合併左側顱內血腫、左側鎖骨骨折等傷害，乙○○
    則受有右側5、6肋骨骨折、胸部挫傷、血胸、右側脛骨、腓
    骨開放性骨折、右肩胛股骨折、心房及心室中隔缺損等傷害
    （丁○○所涉過失傷害部分，業經甲○○、乙○○具狀撤回
    告訴，本院另為公訴不受理之判決）。詎丁○○於肇事後，
    並無停車提供甲○○及乙○○必要之扶助，或報警處理或將
    其等送醫，竟另行起意，駕駛上述自小客車逃離現場。嗣因
    路人李嘉沛目睹甲○○所騎乘之機車倒地，發覺丁○○所駕
    駛之自小客車涉嫌，始記下車號報警查獲上情。
二、案經甲○○、乙○○訴由臺灣臺中地方法院檢察署檢察官偵
    查起訴。
    理    由
一、上開犯罪事實業據被告丁○○於檢察官訊問及本院審理時均
    坦承無誤，而為認罪之表示。經查：（一）前揭被告肇事逃
    逸之犯行，業據告訴人甲○○、乙○○於警詢及檢察官訊問
    時將其等遭被告駕駛該部自小客車撞傷，但被告並無停車處
    理之過程敘明在卷，核與當時和其等一同出遊之友人葉宥茹
    、徐順安於警詢所陳述告訴人等遭人駕駛自小客車撞傷，肇
    事者立即逃逸等語，及報案人李嘉沛於檢察官訊問時所陳述
    如何發覺車牌號碼9002-GB號自小客車涉嫌而報案之情節均
    相符；（二）又牌照9002-GB號自小客車乃被告經謝志強介
    紹，在涂國賢之見證下，向黃正坤所購得，並借名登記在王
    守雄名下，實際上則係被告所駕用等事實，亦經謝志強、涂
    國賢、黃正坤及王守雄等人於警詢或檢察官訊問時分別陳明
    ，互核相符，並有被告與黃正坤所訂立之汽車買賣合約書影
    本及車籍查詢－基本資料詳細畫面各1紙附卷可稽；（三）
    此外，復有道路交通事故現場圖、道路交通事故調查報告表
    (一)、(二)、光田綜合醫院診斷證明書、童綜合醫院一般診斷書
    等各1件、警方所拍攝肇事現場之照片12張與翻拍該路口監
    視器所攝得被告當時闖越紅燈之照片1張等附卷足為佐證；
    （四）至被告於檢察官訊問及本院審理時所坦承犯行而認罪
    之自白，因與上述從其他方面調查所得之事證相符，顯為事
    實，自亦可採為證據。故本件事證明確，被告駕駛動力交通
    工具肇事，致人受傷而逃逸之犯行，已足可認定。
二、核被告丁○○所為，係犯刑法第185條之4之肇事逃逸罪。爰
    審酌交通事故發生後，若傷者能立即獲得救援，必能減輕其
    傷害或挽回寶貴之生命，況被告重大過失在先，更應於此關
    鍵時刻迅速提供告訴人必要之扶助，以免其等身體、生命遭
    受重大危害，詎竟怯責逃逸，原應從重議處，惟其已與告訴
    人等達成和解，亦坦承犯行，犯後態度應予肯定，乃再參酌
    其素行、犯罪之動機、方法、所生危害等一切有利、不利之
    情狀後，量處如主文所示之刑。末查，被告年已六旬，但未
    曾因故意犯罪而受有期徒刑以上刑之宣告，有臺灣高等法院
    被告前案紀錄表、臺灣臺中地方法院檢察署刑案資料查註紀
    錄表等各1份存卷可參，並已與告訴人甲○○、乙○○達成
    和解，均分期給付以賠償其等各新臺幣10萬元及15萬元，亦
    有本院98年度司中調字第702、703號調解程序筆錄各1件在
    卷足憑，雖所為非是，著實可議，然究非惡性重大，不知悔
    悟，而無可寬恕者，信其經歷本案之教訓後，應已知所警惕
    ，日後不致再犯，復為促其盡早將上述給付義務履行完畢，
    俾告訴人等之損害能確實獲得彌補，故前開所宣告之刑，以
    暫不執行為宜，遂併宣告緩刑2年，以啟自新。
據上論斷，應依刑事訴訟法第273條之1第1項、第299條第1項前
段，刑法第185條之4、第74條第1項第1款，判決如主文。
本案經檢察官丙○○到庭執行職務。
中    華    民    國    98    年    8     月    21    日
                  刑事第六庭    法  官  莊深淵
以上正本證明與原本無異。
如不服本判決應於收受判決後10日內向本院提出上訴書狀，並應
敘述具體理由；其未敘述上訴理由者，應於上訴期間屆滿後20日
內向本院補提理由書（均須按他造當事人之人數附繕本）「切勿
逕送上級法院」。
告訴人或被害人對於判決如有不服具備理由請求檢察官上訴者，
其上訴期間之計算係以檢察官收受判決正本之日期為準。
                                書記官  吳彩華
中    華    民    國    98    年    8     月    21    日
附錄論罪科刑法條
中華民國刑法第185條之4（肇事遺棄罪）：
駕駛動力交通工具肇事，致人死傷而逃逸者，處6月以上5年以下
有期徒刑。


司法院資訊處製作；財團法人民間司法改革基金會備份。
